【裁判字號】    97,易,4994
【裁判日期】    980122
【裁判案由】    公共危險
【裁判全文】
臺灣臺中地方法院刑事判決              97年度易字第4994號
公  訴  人  臺灣臺中地方法院檢察署檢察官
被      告  乙○○
上列被告因公共危險案件，經檢察官提起公訴（97年度偵字第25
705號），本院判決如下：
    主    文
乙○○漏逸煤氣，致生公共危險，處有期徒刑參月，如易科罰金
，以新臺幣壹仟元折算壹日。緩刑貳年。
    犯罪事實
一、乙○○因投資失利而有輕生之意，遂於民國97年10月20日上
    午10時許，駕駛其所有之車牌號碼5066－SD號自用小客車，
    至臺中縣大里市○○路163巷27號之「聚昌瓦斯行」，以新
    臺幣（下同）220元之代價，向該瓦斯行店員張君寶購買5公
    斤裝之桶裝瓦斯煤氣（即液化石油氣）1桶，放置在其上開
    自用小客車右後乘客座之踏墊處，欲以該瓦斯桶內裝之瓦斯
    煤氣作為自殺之用；嗣因故自殺未遂，遂於同日下午3時許
    ，駕駛上開自用小客車返回其臺中縣大里市○○路○段38號
    住處，並將上開自用小客車停放於上址住處之車庫內（該車
    庫與客廳、廚房均位於1樓），雖預見上開瓦斯桶開關若未
    緊閉將漏逸其內瓦斯煤氣，而足以生危險於丙○○等同居一
    處之家人及鄰居住戶，然竟基於瓦斯煤氣漏逸亦不違反其本
    意之不確定故意，仍將上開瓦斯桶開關維持開啟狀態並留置
    於該自用小客車車內，任由瓦斯煤氣漏逸，而逕自前往上開
    住處2樓房間休息，使該瓦斯桶內瓦斯煤氣大量溢出，致生
    公共危險。嗣因丙○○聞得瓦斯煤氣之味道，經聯絡鄭健鴻
    （起訴書誤載為鄭建鴻）至上址查看並即關閉該瓦斯桶，始
    未釀成災情，經報警循線查獲，並扣得該瓦斯桶1個。
二、案經臺中縣警察局霧峰分局報請臺灣臺中地方法院檢察署檢
    察官偵查起訴。
    理    由
壹、關於證據能力部分
一、按被告以外之人於偵查中向檢察官所為之陳述，除顯有不可
    信之情況者外，得為證據，刑事訴訟法第159條之1第2項定
    有明文。證人丙○○、張君寶於偵查中向檢察官所為之陳述
    ，雖屬審判外之陳述，惟均經檢察官諭知具結之義務及偽證
    之處罰後具結，且檢察官亦無何違法取供之顯不可信之情況
    ，依上開規定，自有證據能力。
二、復按被告以外之人於審判外之陳述，雖不符合刑事訴訟法第
    159條之1至第159條之4條之規定，而經當事人於審判程序同
    意作為證據，法院審酌該言詞陳述或書面陳述作成之情況，
    認為適當者，亦得為證據，刑事訴訟法第159條之5第1項定
    有明文。證人丙○○、鄭健鴻、張君寶於警詢之陳述，雖為
    被告以外之人於審判外之陳述，惟被告及檢察官均同意以之
    做為證據，且上開警詢筆錄之製作復無違法取證或其他瑕疵
    之情形存在，依上開規定，自均有證據能力。
貳、實體判決理由部分
一、訊據被告乙○○固坦承有於上開時、地至「聚昌瓦斯行」購
    買5公斤裝之桶裝瓦斯1桶，並置於其所駕駛之自用小客車右
    後乘客座踏墊處，先駕車前往臺中縣霧峰鄉光復新村某處，
    開啟該瓦斯桶自殺而未成功，之後並未關閉該瓦斯桶，復駕
    車返家，停放在其住處之車庫，即回房間休息等之事實，惟
    矢口否認有何公共危險之犯行，辯稱：該桶瓦斯僅5公斤裝
    ，其返家時認為應該沒有瓦斯了，且車庫與客廳尚隔著一道
    門，應該不會發生公共危險云云。然查：
(一)、上開犯罪事實，業據證人丙○○（被告之媳婦）、鄭健鴻（
    被告之女婿）、張君寶（「聚昌瓦斯行」店員）分別於警詢
    、偵查中證述屬實，並有現場相片6張、刑案現場測繪圖1份
    附於警卷可稽，復有扣案之瓦斯桶1個可資佐證。而證人丙
    ○○於警詢時證稱：在住處客廳聞到瓦斯的味道等語，及證
    人鄭健鴻於警詢時亦證稱：一到達被告住處就聞到很濃的瓦
    斯味等語，足見當時外溢之瓦斯煤氣非微，並已瀰漫至被告
    上址住處1樓客廳，另該住處之廚房亦同位於1樓，緊鄰客廳
    ，而在屋內漏逸瓦斯煤氣，恐危害人體健康，並極易因點火
    、啟動電源開關、啟閉門窗等動作之摩擦或靜電產生之火花
    而引燃，甚而爆炸之可能，已威脅到丙○○等家人及鄰居住
    戶之生命、身體、財產安全，當已發生具體之公共危險。
(二)、按刑法上之故意，分為直接故意（確定故意）與間接故意（
    不確定故意），「行為人對於構成犯罪之事實，明知並有意
    使其發生者」為直接故意；「行為人對於構成犯罪之事實，
    預見其發生而其發生並不違背其本意者」為間接故意。被告
    既供稱在其所有自用小客車內開瓦斯自殺而不遂後，並未關
    閉該瓦斯桶之開關，即駕車返回住處等語，而被告為智慮成
    熟之成年人，自應明瞭瓦斯一旦瀰漫於密閉之空間時，恐危
    害人體健康，亦容易因火花而產生氣爆之特性，然被告明知
    該瓦斯桶之開關並未緊閉，仍將其置於前述處所，顯然對於
    瓦斯氣體可能外溢已可預見，卻仍不將該瓦斯桶關閉，而任
    由瓦斯氣體瀰漫其住處，則被告對於其所為造成公共危險事
    實，並不違背其本意，被告應具備漏逸瓦斯煤氣之不確定故
    意。
(三)、縱上所述，被告之所辯無非事後卸責之詞，不足採信，事證
    明確，其公共危險犯行洵堪認定。
二、按瓦斯氣體乃煤氣之一種，係易燃氣體。故核被告所為，係
    犯刑法第177條第1項之漏逸煤氣罪。爰審酌被告犯罪之動機
    、目的、手段、其品行及智識程度、因投資失利，情緒低落
    ，思慮能力降低，致犯本案、漏逸瓦斯煤氣，極易釀成大禍
    ，嚴重危害公共安全，及其犯後並未能完全坦承犯行等一切
    情狀，量處如主文所示之刑，並諭知易科罰金之折算標準。
    末查被告前未曾因故意犯罪受有期徒刑以上刑之宣告，此有
    臺灣高等法院被告前案紀錄表及臺灣臺中地方法院檢察署刑
    案資料查註紀錄表在卷可稽，其因一時失慮，偶罹刑典，經
    此刑之宣告，應知警惕而無再犯之虞，故本院認所宣告之刑
    以暫不執行其刑為適當，爰併予宣告緩刑2年，用勵自新。
    至扣案之瓦斯桶1個，雖為供被告犯本罪所用之物，惟該瓦
    斯桶為「聚昌瓦斯行」所有，並非被告所有，爰不予宣告沒
    收，併此敘明。
據上論斷，應依刑事訴訟法第299條第1項前段，刑法第177條第
1項、第41條第1項前段、第74條第1項第1款，刑法施行法第1條
之1，判決如主文。
本案經檢察官甲○○到庭執行職務。
中    華    民    國    98    年    1     月    22    日
                    刑事第九庭  法  官  簡源希
上為正本係照原本作成。
如不服本判決應於收受判決後10日內向本院提出上訴書狀，並應
敘述具體理由；其未敘述上訴理由者，應於上訴期間屆滿後20日
內向本院補提理由書（均須按他造當事人之人數附繕本）「切勿
逕送上級法院」。
                                書記官  黃雅青
中    華    民    國    98    年    1     月    22    日
附錄論罪科刑法條：
刑法第177條第1項
漏逸或間隔蒸氣、電氣、煤氣或其他氣體，致生公共危險者，處
3年以下有期徒刑、拘役或3百元以下罰金。


司法院資訊處製作；財團法人民間司法改革基金會備份。
